

# Fauzan Taqiyuddin Web Developer

- **(**+62) 8191 2488 040
- https://s.id/fauzantaqiyuddin
- Purwokerto, Jawa Tengah, Indonesia

#### RINGKASAN

Web Developer dengan pengalaman ±2 tahun dalam mengembangkan solusi berbasis website untuk klien yang beragam. Sangat berperan dalam semua fase SCRUM, dengan keahlian Frontend dan Backend Developer Seperti Laravel Framework ataupun PHP Developer dan Bootstrap Css. Berhasil mengembangkan solusi yang dipesan lebih dahulu, mengoptimalkan prosedur, proses, dan responsive pada tampilan website yang dibangun

#### PENGALAMAN

#### Asisten Dosen Desain dan Pemrograman Website

09/2022 - 02/2023

Institut Teknologi Telkom Purwokerto

- Membuat Module Praktikum Desain dan Pemrograman Web dengan Laravel dan Bootstrap menggunakan studi kasus Toko Online
- · Mengajar Mahasiswa Praktikum Berjumlah Lebih dari 100 Orang
- · Membuat Soal UTS dan UAS Mata Kuliah Desain dan Pemrograman Web

Fullstack Developer 06/2022 - 02/2023

Cv Asdosku Bakti Nusantara

- membangun website asdosku laravel framework
- · Xendit Payment Integration
- Notification Whatsapp Gateway (node js )
- · Live Chat Php laravel

Full stack Developer 11/2022 - 12/2022

Wialung Super Apps

- · Implement Design Figma To website
- Rest Full Api
- Payment Gateway Midtrans
- · Callbak Midtrans
- Service Patern Backend Laravel
- · Frontend Bootstrap all page with cart

Web Developer 06/2022 - 08/2022

Siballu Election System [ KPU Banyumas & IT Telkom Purwokerto

Membuat Website Belajar Pemilihan Umum untuk tingkat SMA/SMK/Universitas SeBanyumas dengan naungan langsung KPU banyumas dan IT Telkom Purwokerto

**Backend Developer** 05/2022 - 08/2022

PT Selalu Siap Solusi

- Membuat Task Management Untuk Menghubungkan Costumer Service dengan Pihak Expedisi
- · Membuat Rest API Academy Kiriminaja
- Membuat Simulation Tools Testing Sistem
- · Integrasi Pembaruan Program Kedalam Solid Principles

1/3

Web Developer 05/2022 - 05/2022

Santri Paymeng IoT RFID integrated Laravel Framework

Membangun website Mini bank dengan Perbaduan IOT RFID dengan Laravel Framework yang dapat memudahkan para santri untuk menyimpan uang mereka pada dompet digital ini

Web Developer 02/2022 - 03/2022

PT Bangun Insan Sukses Amanah

Membangun website marketplace dengan pembayaran via contact whatsapp penjual

**Web Developer** 09/2021 - 01/2022

Digitalisasi Desa Baseh

Digitalisasi Membangun desa memanfaatkan teknologi dimasa kini, dengan pengabdian masyarakat ini maka dibangun webiste Sipdawa baseh dengan menggunakan Laravel Framework yang membantu desa untuk mendata warga dari komoditi hingga keadaan masyarakat.

## Asisten Praktikum Pemrograman Web

09/2021 - 01/2022

IT Telkom Purwokerto

Memberikan pembelajaran kepada mahasiswa pada mata kuliah Pemrograman Web menggunakan Laravel Framework

**Backend Developer** 12/2021 - 12/2021

Al-Quran Terjemah With Flask

Membangun website dengan mengelola layanan APi Al - Quran dan dibangun menggunakan Flask Python yang sudah responsive di segala ukuran dan suara pembacaan setiap ayat pada al -quran

**Web Developer** 06/2020 - 04/2021

Kelasweekend Academy

Membangun website pembelajaran online dengan sistem Pay to Learning yaitu membeli kelas dan mulai belajar, dengan menggunakan Payment Gateway Midtrans dibangun dengan Laravel Framework

#### Asisten Praktikum Basis Data SOL

IT Telkom Purwokerto

Memberikan pembelajaran kepada mahasiswa pada mata kuliah basis data menggunakan database MariaDB atau Mysql

#### PENDIDIKAN

Informatic Engginer 2023

Institut Teknologi Telkom Purwokerto - S1

Juara 2 Web Developer | Politeknik Negeri Sriwijaya

Juara 2 Web Developer | Universitas Singaperbangsa Karawang (UNSIKA)

Juara 2 Ui UX Desain | Universitas Singaperbangsa Karawang (UNSIKA)

**Mipa** 2019

SMAN 1 CIBARUSAH

- Juara 2 Lomba Power Point | President University
- · Jaura 1 Design Poster | President University

### SERTIFIKASI

Ui Ux Design 09/2022 - Saat ini

Software Development	08/2022 - Saat ini
Recloud challenge Alibaba Cloud Indonesia	08/2022 - Saat ini
Javascript Course - Progate	12/2021 - Saat ini
Python Course - Progate	12/2021 - Saat ini
SQL Course - Progate	09/2021 - Saat ini
Aspara Clouder - Alibaba Cloud	11/2020 - 11/2023

## KETRAMPILAN

PHP	Menengah	CSS3	Menengah
Laravel Framework	Menengah	Bootstrap	Menengah
Codeigniter	Menengah	Node Js	Dasar
Flutter	Dasar	Vue Js	Dasar
Golang	Menengah	Tailwind	Dasar
HTML5	Profesional	RestApi	Profesional

# BAHASA

Indonesia	Bahasa asli	English	Dasar